zh-CN: 抗衰老护肤品类型: 洁面乳; 磨砂膏; 眼部护理产品; 面具; 爽肤水; 其他
sl-SI: Vrsta nege kože proti staranju: Sredstvo za čiščenje kože; Piling; Nega oči; Maska; Toner; Drugo
th: ประเภทผลิตภัณฑ์บำรุงผิวลดเลือนริ้วรอย: คลีนเซอร์; ผลิตภัณฑ์ผลัดเซลล์ผิว; อายทรีทเม้นท์; หน้ากาก; โทนเนอร์; อื่นๆ
pt-BR: Tipo de cuidado anti-age para a pele: Limpador; Esfoliante; Tratamento ocular; Máscara; Toner; Outro
nl: Type anti-aging huidverzorging: Reiniger; Scrub; Oogbehandeling; Masker; Toner; Andere
ru: Тип средства для антивозрастного ухода за кожей: Очищающее средство; Отшелушивающее средство; Средство для ухода за кожей вокруг глаз; Маска; Тонер; Другое
ja: アンチアギンスキンケアタイプ: クレンザー; 角質除去剤; アイトリートメント; マスク; トナー; その他
sv: Typ av åldersbekämpande hudvård: Rengöringsmedel; Exfoliator; Ögonbehandling; Mask; Toner; Övrigt
es: Tipo de cuidado de la piel anti-edad: Limpiador; Exfoliante; Tratamiento de la zona ocular; Mascarilla; Tonificante; Otros
zh-TW: 抗老化護膚型: 潔面乳; 去角質霜; 眼部修護; 面具; 化妝水; 其他
fi: Ikääntymistä estävä ihonhoidon tyyppi: Puhdistusaine; Kuorintavoide; Silmähoito; Maski; Väriaine; Muu
el: Τύπος αντιγηραντικής περιποίησης του δέρματος: Προϊόν καθαρισμού; Προϊόν απολέπισης; Προϊόν περιποίησης ματιών; Μάσκα; Τονωτική λοσιόν; Άλλο
bg-BG: Тип грижа за кожата против стареене: Почистващо средство; Ексфолиант; Лечение на очите; Маска; Тонер; Други
vi: Loại chăm sóc da chống lão hóa: Sữa rửa mặt; Tẩy tế bào chết; Điều trị mắt; Mặt nạ; Toner; Khác
it: Tipo di cura della pelle anti-età: Detersivo; Esfoliante; Trattamento degli occhi; Maschera; Toner; Altro
hr-HR: Vrsta proizvoda za njegu kože protiv starenja: Sredstvo za čišćenje; Sredstvo za eksfolijaciju; Tretman za područje oko očiju; Maska; Tonik; Ostalo
en: Anti-agin skin care type: Cleanser; Exfoliator; Eye treatment; Mask; Toner; Other
ko: 안티아진 스킨케어 타입: 세제; 각질 제거제; 아이 트리트먼트; 마스크; 토너; 기타
cs: Typ pleťového produktu proti stárnutí: Čistič; Exfoliátor; Léčba očí; Maska; Toner; Jiné
sk-SK: Typ starostlivosti o starnúcu pleť: Čistiaci prípravok; Exfoliátor; Ošetrenie očí; Maska; Toner; Iné
pl: Rodzaj pielęgnacji przeciwstarzeniowej skóry: Środek czyszczący; Złuszczacz; Leczenie oczu; Maska; Toner; Inne
de: Anti-Aging-Hautpflegetyp: Reinigungsmittel; Peeling; Augenbehandlung; Maske; Toner; Sonstiges
hu: Öregedésgátló bőrápoló típusa: Lemosó; Hámlasztó; Szemápoló; Maszk; Tonik; Egyéb
ro-RO: Tip produs de îngrijire anti-îmbătrânire: Demachiant; Exfoliant; Tratament pentru ochi; Mască; Tonic; Altele
nb: Anti-aldrende hudpleietype: Rensemiddel; Peeling; Øyebehandling; Maske; Toner; Annet
fr: Type de soin anti-âge: Nettoyant; Exfoliant; Traitement des yeux; Masque; Tonifiant; Autre
tr: Yaşlanma karşıtı cilt bakım türü: Temizleyici; Eksfoliyatör; Göz bakımı; Maske; Toner; Diğer
da: Hudplejetype for anti-aging: Cleanser; Eksfoliator; Øjenbehandling; Maske; Toner; Andet
pt-PT: Tipo de cuidados com a pele anti-envelhecimento: Limpador; Esfoliante; Tratamento para os olhos; Máscara; Toner; Outro
lt-LT: Odos apsaugos nuo senėjimo priemonės tipas: Valiklis; Eksfolijuojamoji priemonė; Paakių priemonė; Kaukė; Tonikas; Kita